臺灣高等法院臺中分院刑事裁定　
111年度聲字第1540號
聲  請  人  臺灣高等檢察署臺中檢察分署檢察官     
受  刑  人  尤永祥



上列聲請人因受刑人數罪併罰有二裁判以上，聲請定其應執行之
刑（聲請案號：111年度執聲字第660號），本院裁定如下：
    主  文
尤永祥因犯如附表所示各罪所處之刑，罰金刑部分應執行罰金新
臺幣參拾陸萬元，如易服勞役，以新臺幣壹仟元折算壹日。
    理  由
一、聲請意旨略以：受刑人尤永祥（以下稱受刑人）因槍砲彈藥
    刀械管制條例等數罪，先後經判決確定如附表。應依第53條
    、第51條第7款規定，定其應執行之刑，及依刑法第42條第6
    款諭知易服勞役之折算標準，爰依刑事訴訟法第477 條第1 
    項聲請裁定等語。
二、按裁判確定前犯數罪者，併合處罰之；數罪併罰，有二裁判
    以上者，依第51條之規定，定其應執行之刑，刑法第50條第
    1 項本文、第53條定有明文。又數罪併罰，分別宣告其罪之
    刑，如宣告多數罰金者，於各刑中之最多額以上，各刑合併
    之金額以下，定其金額，刑法第51條第7 款亦有明文。次按
    法律上屬於自由裁量事項，尚非概無法律性之拘束，在法律
    上有其外部界限及內部界限。前者依法律之具體規定，使法
    院得以具體選擇為適當裁判，此為自由裁量之外部界限。後
    者法院為自由裁量時，應考量法律之目的，法律秩序之理念
    所在，此為自由裁量之內部界限。法院為裁判時，二者均不
    得有所踰越。在數罪併罰而有二裁判以上，應定其應執行刑
    之案件，法院所為刑之酌定，固屬自由裁量事項，然對於法
    律之內、外部界限，仍均應受其拘束（最高法院94年度台非
    字第21號判決意旨參照）。
三、被告所犯數罪有二裁判以上時，其所犯各罪是否合於數罪併
    罰規定，應以各裁判中最初判決確定者為基準，凡在該裁判
    確定前所犯之各罪，均應依刑法第50條、第51條規定，定其
    應執行之刑。又定應執行刑，不僅攸關國家刑罰權之行使，
    於受刑人之權益亦有重大影響，除顯無必要或有急迫情形外
    ，法院於裁定前，允宜予受刑人以言詞、書面或其他適當方
    式陳述意見之機會，程序保障更加周全（最高法院110年度
    台抗字第489號裁定意旨參照）。
四、經查：
　㈠受刑人因犯槍砲彈藥刀械管制條例等罪，經臺灣彰化地方法
    院及本院分別判處如附表所示之刑（僅罰金刑，有期徒刑不
    在聲請之列），均經分別確定在案，有各該刑事判決及臺灣
    高等法院被告前案紀錄表在卷可稽。茲檢察官向本院就受刑
    人所犯罰金刑部分聲請定其應執行之刑，本院審核認聲請為
    正當，應定其應執行之刑。
　㈡本院於裁定前，曾通知受刑人如對本件定應執行刑案件有意
    見欲表達，於文到5日內具狀陳述意見，受刑人於上開期間
    經過後並未表示任何意見，有本院111中分高刑盈111聲1540
    字第6891號函、送達證書、收狀及收文資料查詢清單在卷可
    憑（本院卷第119至127頁）。參照前揭所述，本院就編號1
    至3所示各罪再定應執行之罰金，應予審酌前開裁判內、外
    部界限之範圍，並斟酌受刑人所犯大致為侵占、槍砲犯罪（
    分屬非法製造可發射子彈具有殺傷力之槍枝、非法持有非制
    式手槍），侵害被害人財產法益或社會法益，前述犯罪行為
    之不法及罪責程度、各罪之關聯性、犯罪情節、次數及行為
    態樣、數罪所反應受刑人之人格特性與傾向、對受刑人施以
    矯正之必要性等，就其所犯前揭各罪為整體非難評價，定其
    應執行之罰金及諭知易服勞役之折算標準如主文所示。
　㈢至附表編號2至3之罪所宣告有期徒刑部分，因本件聲請書並
    未引用刑法第51條第5款，且附表宣告刑欄亦僅列罰金刑，
　　可認有期徒刑部分非本件聲請範圍，爰不予處理。另附表編
    號1 已執行完畢部分，執行檢察官於執行本件所定執行刑時
    ，自應予以扣除，俾免受刑人誤會，均附此敘明。
據上論斷，應依刑事訴訟法第477 條第1 項，刑法第50條第2 項
、第53條、第51條第7款、第42條第6項，裁定如主文。
中　　華　　民　　國　　111 　年　　8 　　月　　18　　日
        　　刑事第八庭   審判長法　官  林  清  鈞
　　　　　 　　　　　　　      法　官  黃  小  琴
　　　　　　　　　　　　　　　 法　官  郭  瑞  祥                          
以上正本證明與原本無異。     
如不服本裁定，得於收受送達後5日內向本院提出抗告書狀(須附
繕本)。因疫情而遲誤不變期間，得向法院聲請回復原狀。

                               書記官  賴  淵  瀛
　　　　　　　　　　　　　　　 
中　　華　　民　　國　　111 　年　　8 　　月　　18　　日
附表：受刑人尤永祥定其應執行之刑案件一覽表
 編　　　　　號  1 2 3  罪　　　　　名  侵占遺失物 槍砲彈藥刀械管制條例之非法製造可發射子彈具有殺傷力之槍枝 槍砲彈藥刀械管制條例之非法持有非制式手槍  宣　　告　　刑  罰金新臺幣5000元，如易服勞役，以新臺幣1000元折算1日 併科罰金新臺幣30萬元，罰金如易服勞役，以新臺幣1000元折算1日 併科罰金新臺幣12萬元，罰金如易服勞役，以新臺幣1000元折算1日  犯　罪　日　期  108年7月14日 109年1月13日前一至二年間之某時至109年1月13日 109年7月22日前半年至一年之不詳時間至109年7月22日 偵查（自訴）機關年   度   案   號  臺灣彰化地方檢察署109年度偵字第8752號 臺灣彰化地方檢察署109年度偵字第1021號 臺灣彰化地方檢察署109年度偵字第8464號 最　後　　事 實 審 法　　院 臺灣彰化地方法院 臺灣高等法院臺中分院 臺灣高等法院臺中分院  案　　號 109年度簡字第1980號 111年度上訴字第78號 111年度上訴字 第202號  判決日期 109 年12月11日 111 年3 月2 日 111 年4 月19日 確　 定　　判　 決 法　　院 臺灣彰化地方法院 臺灣高等法院臺中分院 臺灣高等法院臺中分院  案　　號 109年度簡字第1980號 111年度上訴字第78號 111年度上訴字 第202號  判　　決確定日期 110 年1 月13日  111 年4 月14日  111 年5 月30日 是否為得易科罰金、社會勞動之案件  是 是 是 備註  臺灣彰化地方檢察署110年度罰執字第37號（已執行完畢） 臺灣彰化地方檢察署111年度執字第1959號 臺灣彰化地方檢察署111年度執字第2658號